# 陈老师，请教！

提问人：liandlh 时间：2017-03-10 22:04:41
陈老师，您好！我想请教您一下，我们审计的一家公司，其母公司在国外。公司成立初期由于没有资金，当时母公司帮公司支付了各种费用，公司挂在了其他应付款上，现余额已有 800 多万。公司想逐步把这个其他应付款清掉。但是钱付出到国外需要提供很多单据才能往外付，公司想问有没有其他比较简单的方法可以把其他应付款清掉？和应收母公司的货款对冲也不可行的对吧？

回答人：chenyiwei
与贸易项下货款以及资本项目下的应收款项对冲都是不可以的。总体上说由于监管的严密，此类冲减的难度在加大。以前年度，与非贸易项下经常项目下的应收款项对冲或许还有可能（例如以人民币代付一些母公司和境内关联方在境内的费用，与应付境外的往来款对冲），但不知道该方法现在是否仍然可行，且即使可行也有一定偶然性。建议就此问题咨询熟悉外汇管理方面政策和实务的专业人士，谨慎关注相关的合规性风险。